【裁判字號】    90,基簡,580
【裁判日期】    901225
【裁判案由】    清償票款
【裁判全文】
臺灣基隆地方法院宣示判決筆錄  九十年度基簡字第五八０號
    原      告  彰化商業銀行股份有限公司萬華分行
    法定代理人  丁○○
    訴訟代理人  甲○○
    被      告  乙○○
    訴訟代理人  丙○○
右當事人間九十年度基簡字第五八０號清償票款事件於中華民國九十年十二月二十五
日下午四時在本院民事第九法庭公開宣示判決出席職員如左：
                法      官  林玉珮
                法院書記官  范育誠
                通      譯  林玉梅
朗讀案由兩造均未到
法官朗讀主文宣示判決，並諭知將判決主文、所裁判之訴訟標的及其理由要領，記載
於後：
    主      文
被告應給付原告新台幣陸拾捌萬伍仟元，及自民國九十年八月十六日起至清償日止，
按年息百分之六計算之利息。
訴訟費用由被告負擔。
本判決得假執行。
    事實及理由要領
甲、兩造聲明及陳述要旨：
一、原告部分：原告主張其執有被告所簽發，發票日為民國（下同）九十年八月十五
    日，由中央信託局基隆分行為付款人，票號各為ＡＡ0000000、ＡＡ00
    00000，票面金額分別為新台幣（下同）四十五萬五千元、二十三萬元之支
    票二紙，經屆期提示均不獲兌現，爰依票據法律關係請求系爭支票發票人即被告
    給付票款六十八萬五千元及自提示日即九十年八月十六日起之利息；並提出支票
    、退票理由單各二紙（以上均為影本，原本閱後發還）為證。
二、被告部分：被告自認系爭二紙支票為其所開立，惟辯稱並未自原告前手峻承實業
    有限公司法定代理人黃燕美處取得票款，被告亦為受害人，請求駁回原告之訴等
    語。
乙、理由要領：
一、原告主張執有被告所簽發之發票日為九十年八月十五日，由中央信託局基隆分行
    為付款人，票號各為ＡＡ0000000、ＡＡ0000000，票面金額分別
    為四十五萬五千元、二十三萬元之支票二紙，於九十年八月十六日向付款人為付
    款提示後，以存款不足為由退票之事實，業經其提出系爭支票及退票理由單各二
    紙為證，復為被告當庭所自認，堪認原告之主張為真實。
二、按「票據債務人不得以自己與發票人或執票人之前手間所存抗辯之事由，對抗執
    票人。但執票人取得票據出於惡意者，不在此限。」票據法第十三條定有明文。
    被告抗辯系爭二紙支票係伊交予第三人峻承實業有限公司黃燕美使用而為原告取
    得之事實，為原告當庭所自認，足見原告與被告間並非票據法律關係之直接前後
    手，且被告復未能舉證證明原告有何「惡意」取得系爭支票之情事，揆諸前揭規
    定，身為票據債務人之被告即不得以自己與執票人前手即峻承實業有限公司黃燕
    美間之原因關係對抗為執票人之原告。是被告抗辯其無庸負發票人付款之責乙節
    ，為無理由。
三、次按「在票據上簽名者，依票上所載文義負責。」、「票據上之簽名，得以蓋章
    代之。」、「發票人應照支票文義擔保支票之支付。」、「執票人向支票債務人
    行使追索權時，得請求自為付款提示日起之利息，如無約定利率者，依年利六釐
    計算。」票據法第五條第一項、第六條、第一百二十六條、第一百三十三條、第
    一百四十四條分別定有明文。從而，原告依票據法律關係請求被告給付系爭票款
    及法定遲延利息，為有理由，應予准許。
四、本件係命清償票據上債務之判決，應依職權宣告假執行。
中      華      民      國    九十      年     十二     月    二十五    日
~B臺灣基隆地方法院基隆簡易庭
~B        法院書記官  范育誠
~B        法      官  林玉珮
右正本證明與原本無異。
本筆錄正本之送達，與判決正本之送達同一效力。
對於本件判決如有不服，應於收受送達後二十日內向本院提出上訴書狀，上訴於本院
合議庭，並按他造當事人之人數附俱繕本。
中      華      民      國    九十      年     十二     月    二十七    日
~B        法院書記官  范育誠


司法院資訊處製作；財團法人民間司法改革基金會備份。
